# 请教陈版主：一次性收取一年服务费收入的问题

提问人：sherry_hyx 时间：2011-06-13 14:19:46
陈版主您好，我想请教一下，A公司一次性收取了B公司一年的管理服务费，计入“预收账款”，之后在每个月分期开具收入发票，进行收入确认，结转预收账款，同时根据每个月确认的管理服务费收入申报缴纳相关营业税等，请问这样处理可以吗？谢谢。

回答人：chenyiwei
1 、“管理服务费”的性质是什么？A企业在各月度之间提供管理服务的性质、工作量等是否基本接近？有无约定管理费收取与管理业绩挂钩的条款？ 2 、关于营业税的相关问题，财税[2003]16号文第五条原规定为“单位和个人提供应税劳务、转让专利权、非专利技术、商标权、著作权和商誉时，向对方收取的预收性质的价款（包括预收款、预付款、预存费用、预收定金等，下同），其营业税纳税义务发生时间以按照财务会计制度的规定，该项预收性质的价款被确认为收入的时间为准”，但该条规定已被《关于公布若干废止和失效的营业税规范性文件的通知》（财税[2009]61号）宣布为废止，所以应按新修订后的营业税暂行条例及其实施细则规定确定纳税义务发生时间，即“营业税纳税义务发生时间为纳税人提供应税劳务、转让无形资产或者销售不动产并收讫营业收入款项或者取得索取营业收入款项凭据的当天。国务院财政、税务主管部门另有规定的，从其规定”。

回答人：chenyiwei
回复 sherry_hyx 的帖子
这种情况下，管理费按时间比例均匀确认为收入的可能性较大。另外，按照国税函[2008]875号规定，该项收入的税务处理方法与会计处理类似，是按完工百分比法确认税务上的收入的。
理论上发票应当在流转税纳税义务发生时开具。我理解最正规的做法应当是：收到时先开具收据而不是发票；在约定的服务期间逐期确认收入时按本期确认的收入额开具发票。